【裁判字號】    98,易,2399
【裁判日期】    981030
【裁判案由】    竊盜
【裁判全文】
臺灣板橋地方法院刑事判決              98年度易字第2399號
公  訴  人  臺灣板橋地方法院檢察署檢察官
被      告  甲○○
上列被告因竊盜案件，經檢察官提起公訴（九十八年度偵字第二
二０八二號），被告於本院準備程序進行中，就被訴事實為有罪
之陳述，經本院告知簡式審判程序意旨，並聽取公訴人、被告之
意見後，本院裁定依簡式審判程序審理，並判決如下：
    主  文
甲○○共同攜帶兇器竊盜，處有期徒刑陸月，如易科罰金，以新
臺幣壹仟元折算壹日。扣案之開鎖工具壹組（含自磨一字頭破壞
工具伍支、萬能鉗壹支、T 型六角扳手把手壹支、L 型六角扳手
壹支、四爪十字開鎖工具壹支、三爪十字開鎖工具壹支、四爪圓
柱開鎖工具壹支、十字螺絲起子壹支、一字螺絲起子壹支、歐德
劍葉鎖萬能鑰匙壹支、自製破壞工具壹組〈一字頭、十字頭、半
圓頭、U 型頭〉、自磨金屬片壹片、金屬條壹支）、黑色手套壹
雙、黑色運動帽壹頂、自製電話外接器壹組、背包壹只、黑色包
貳只，均沒收。
    事  實
一、甲○○與一名真實姓名年籍不詳綽號「政文」之成年男子（
    下稱「政文」）共同基於意圖為自己不法所有之犯意聯絡，
    於民國九十八年八月十一日下午四時許，一同前往臺北縣中
    和市○○路○段二四二巷二十一號四樓之乙○○住處，由「
    政文」持所有供其二人竊盜所用及預備之黑色手套一雙、黑
    色運動帽一頂、自製電話外接器一組、背包一只、黑色包二
    只，以及在客觀上對人之生命、身體安全具危險性可供兇器
    使用之開鎖工具一組（含自磨一字頭破壞工具五支、萬能鉗
    一支、T 型六角扳手把手一支、L 型六角扳手一支、四爪十
    字開鎖工具一支、三爪十字開鎖工具一支、四爪圓柱開鎖工
    具一支、十字螺絲起子一支、一字螺絲起子一支、歐德劍葉
    鎖萬能鑰匙一支、自製破壞工具一組〈一字頭、十字頭、半
    圓頭、U 型頭〉、自磨金屬片一片、金屬條一支），使用上
    開開鎖工具一組侵入該住處（侵入住宅部分未據告訴），竊
    取乙○○所有現金新臺幣（下同）一萬七千七百九十八元、
    消費券十五張（面額五百元）、消費券六張（面額二百元）
    、筆記型電腦一台、翻譯機一台、MD片五張、MD一台、太陽
    眼鏡一副、印鑑一枚、背包一只、戒指一只等物，得手後欲
    走出該住處大門時，為乙○○恰巧返家發覺，甲○○及「政
    文」見狀旋即往屋外逃逸，乙○○遂大聲呼喊，適路人呂金
    圳行經該處立即上前協助攔阻甲○○，甲○○遂遭呂金圳所
    制伏並報警處理，「政文」則趁隙逃逸無蹤。嗣於同日下午
    四時五十五分許，在臺北縣中和市○○路○段一一四巷口，
    為警據報前往現場查獲，並扣得「政文」所有供其二人竊盜
    所用及預備之黑色手套一雙、黑色運動帽一頂、自製電話外
    接器一組、背包一只、黑色包二只，以及開鎖工具一組（含
    自磨一字頭破壞工具五支、萬能鉗一支、T 型六角扳手把手
    一支、L 型六角扳手一支、四爪十字開鎖工具一支、三爪十
    字開鎖工具一支、四爪圓柱開鎖工具一支、十字螺絲起子一
    支、一字螺絲起子一支、歐德劍葉鎖萬能鑰匙一支、自製破
    壞工具一組〈一字頭、十字頭、半圓頭、U 型頭〉、自磨金
    屬片一片、金屬條一支），始循線查悉上情。
二、案經乙○○訴由臺北縣政府警察局中和第一分局報告臺灣板
    橋地方法院檢察署檢察官偵查起訴。
    理  由
壹、程序事項：
    被告甲○○所犯係死刑、無期徒刑或最輕本刑為三年以上有
    期徒刑以外之罪，亦非屬高等法院管轄第一審之案件，其於
    準備程序中就被訴事實為有罪之陳述，經本院告知簡式審判
    程序之旨，並聽取公訴人、被告之意見後，經本院認為適宜
    ，乃依刑事訴訟法第二百七十三條之一第一項規定，裁定進
    行簡式審判程序，先予敘明。
貳、實體事項：
一、上揭犯罪事實，業據被告於本院準備程序及審理中供承不諱
    （參見本院卷九十八年十月十四日準備程序筆錄第二頁、同
    日簡式審判筆錄第四頁），核與被害人即證人乙○○、證人
    呂金圳分別於警詢及偵查中所證述之情節大致相符，並有監
    視錄影畫面翻拍照片十張、贓物認領保管單一紙在卷可參，
    復有扣案之「政文」所有供其與被告二人犯本件竊盜犯行所
    用及預備之黑色手套一雙、黑色運動帽一頂、自製電話外接
    器一組、背包一只、黑色包二只，以及開鎖工具一組（含自
    磨一字頭破壞工具五支、萬能鉗一支、T 型六角扳手把手一
    支、L 型六角扳手一支、四爪十字開鎖工具一支、三爪十字
    開鎖工具一支、四爪圓柱開鎖工具一支、十字螺絲起子一支
    、一字螺絲起子一支、歐德劍葉鎖萬能鑰匙一支、自製破壞
    工具一組〈一字頭、十字頭、半圓頭、U 型頭〉、自磨金屬
    片一片、金屬條一支）可資佐證。綜上所述，足見被告之自
    白核與事實相符，應可採為論罪科刑之依據。從而，本件事
    證已臻明確，被告犯行洵堪認定，應予依法論科。
二、按刑法第三百二十一條第一項第三款之攜帶兇器竊盜罪，係
    以行為人攜帶兇器竊盜為其加重條件，此所謂兇器，其種類
    並無限制，凡客觀上足對人之生命、身體、安全構成威脅，
    具有危險性之兇器均屬之，且祇須行竊時攜帶此種具有危險
    性之兇器為已足，並不以攜帶之初有行兇之意圖為必要。螺
    絲起子為足以殺傷人生命、身體之器械，顯為具有危險性之
    兇器（最高法院七十九年台上字第五二五三號判例意旨可資
    參照）。查本件扣案之「政文」所有供其與被告二人犯本件
    竊盜犯行所用之開鎖工具一組（含自磨一字頭破壞工具五支
    、萬能鉗一支、T 型六角扳手把手一支、L 型六角扳手一支
    、四爪十字開鎖工具一支、三爪十字開鎖工具一支、四爪圓
    柱開鎖工具一支、十字螺絲起子一支、一字螺絲起子一支、
    歐德劍葉鎖萬能鑰匙一支、自製破壞工具一組〈一字頭、十
    字頭、半圓頭、U 型頭〉、自磨金屬片一片、金屬條一支）
    ，均屬金屬製品，質硬而型尖，在客觀上足以危害他人生命
    、身體之安全，依上開判例意旨說明，該等物品顯具有客觀
    危險性，自均屬兇器無訛。是核被告所為，係犯刑法第三百
    二十一條第一項第三款之攜帶兇器竊盜罪，公訴人認被告所
    為係犯刑法第三百二十條第一項之普通竊盜罪，惟本件扣案
    之「政文」所有供其與被告二人犯本件竊盜犯行所用之開鎖
    工具一組均屬兇器，理由已如前述，準此，自應論以攜帶兇
    器竊盜罪，故公訴人就此容有誤會，惟起訴事實與本院所審
    理之基本社會事實要屬同一，本院自得予以審理，並變更起
    訴法條，並於九十八年十月十四日本院準備程序及審理中依
    法踐行告知程序以供被告答辯，併予指明。被告與「政文」
    就前開攜帶兇器竊盜犯行，均具有犯意聯絡及行為分擔，均
    為共同正犯。爰審酌被告正值青壯之年，不思合法途徑獲得
    財物，竟運用智慧於不當之途，且於前案甫經假釋出獄後猶
    為本件犯行，行為實無可取，惟念其犯後終能坦認犯行，態
    度尚稱良好，且所竊得之財物已為被害人乙○○所領回，所
    生損害尚非甚鉅等一切情狀，量處如主文所示之刑，並諭知
    易科罰金之折算標準。至扣案之黑色手套一雙、黑色運動帽
    一頂、自製電話外接器一組、背包一只、黑色包二只，以及
    開鎖工具一組（含自磨一字頭破壞工具五支、萬能鉗一支、
    T 型六角扳手把手一支、L 型六角扳手一支、四爪十字開鎖
    工具一支、三爪十字開鎖工具一支、四爪圓柱開鎖工具一支
    、十字螺絲起子一支、一字螺絲起子一支、歐德劍葉鎖萬能
    鑰匙一支、自製破壞工具一組〈一字頭、十字頭、半圓頭、
    U 型頭〉、自磨金屬片一片、金屬條一支），係「政文」所
    有供其與被告二人犯本件竊盜犯行所用及預備之物，業據被
    告於本院審理中供承在卷可按（參見本院卷九十八年十月十
    四日簡式審判筆錄第三頁），爰均依刑法第三十八條第一項
    第二款之規定，併予宣告沒收。
據上論斷，應依刑事訴訟法第二百七十三條之一第一項、第二百
九十九條第一項前段、第三百條，刑法第二十八條、第三百二十
一條第一項第三款、第四十一條第一項前段、第三十八條第一項
第二款，判決如主文。
本案經檢察官蘇振文到庭執行職務。
中    華    民    國    98    年    10    月    30    日
                  刑事第六庭    法  官  林家賢
上列正本證明與原本無異。
如不服本判決，應於判決送達後十日內，向本院提出上訴書狀，
並應敘述具體理由；其未敘述上訴理由者，應於上訴期間屆滿後
二十日內向本院補提理由書（均須按他造當事人之人數附繕本）
「切勿逕送上級法院」。
                                書記官  林政良
中    華    民    國    98    年    10    月    30    日
附錄本判決論罪科刑法條：
刑法第三百二十一條：
犯竊盜罪而有左列情形之一者，處六月以上、五年以下有期徒刑：
一  於夜間侵入住宅或有人居住之建築物、船艦或隱匿其內而犯之
    者。
二  毀越門扇、牆垣或其他安全設備而犯之者。
三  攜帶兇器而犯之者。
四  結夥三人以上而犯之者。
五  乘火災、水災或其他災害之際而犯之者。
六  在車站或埠頭而犯之者。
前項之未遂犯罰之。


司法院資訊處製作；財團法人民間司法改革基金會備份。
